【裁判字號】    97,抗,1628
【裁判日期】    971121
【裁判案由】    假扣押
【裁判全文】
臺灣高等法院民事裁定                  97年度抗字第1628號
抗  告  人  公道伯家具行
法定代理人  王水受
代  理  人  周金城律師
            黃當庭律師
相  對  人  吉勝家具有限公司
法定代理人  丙○○
代  理  人  乙○○
上列當事人間假扣押事件，抗告人對於中華民國97年8月8日臺灣
臺北地方法院97年度裁全字第6708號裁定提起抗告，本院裁定如
下：
    主  文
抗告駁回。
抗告費用由抗告人負擔。
    理  由
一、相對人即債權人於原法院聲請意旨略以：抗告人即債務人於
    民國97年初陸續向相對人訂購家具，貨款總計新台幣（下同
    ）67萬1,700元，嗣抗告人為給付貨款所交付支票遭退票，
    相對人以存證信函催討，抗告人均置之不理，頃聞抗告人有
    脫產之虞，恐日後不能強制執行，爰聲請准予供擔保假扣押
    等情。
二、按債權人就金錢請求或得易為金錢請求之請求，欲保全強制
    執行者，得聲請假扣押；假扣押非有日後不能強制執行或甚
    難執行之虞者，不得為之；請求及假扣押之原因，應釋明之
    ；前項釋明如有不足，而債權人陳明願供擔保或法院認為適
    當者，法院得定相當之擔保，命供擔保後為假扣押，民事訴
    訟法第522條第1項、第523條第1項、第526條第1項及第2項
    分別定有明文。查相對人主張對於抗告人有67萬1,700元之
    債權，業據提出客戶交易明細表、支票、退票理由單及存證
    信函為證（原法院卷第4至11頁），應認相對人就假扣押之
    請求已釋明。另相對人就假扣押原因之釋明，於原法院雖僅
    具狀泛稱頃聞抗告人有脫產之虞，恐日後不能強制執行等語
    ，惟嗣於本院陳稱抗告人因發生火災，除保險金債權外，已
    無其他財產，且抗告人於相對人假扣押前，即已向第三人富
    邦產物保險股份有限公司（下稱富邦產物公司）申領保險金
    等語，並補提出苗栗縣消防局全球資訊網新聞稿資料及富邦
    產物公司民事聲明異議狀為證（本院卷第52、53頁），已使
    本院得薄弱之心證，信其事實上之主張大概為如此，且相對
    人就假扣押原因之釋明雖有不足，惟其既陳明願供擔保，應
    認足補釋明之不足，揆諸上揭說明，法院自得定相當之擔保
    ，命供擔保後為假扣押，是原法院依法命相對人供擔保後准
    予假扣押，核無違誤，抗告論旨謂相對人未就假扣押之原因
    為釋明云云，並不可採。抗告論旨雖又謂伊係合夥組織，非
    獨資營業，相對人聲請對甲○○○○○○○○○為假扣押，
    顯然當事人不適格云云，查抗告人係合夥組織，有營利事業
    登記抄本可稽（本院卷第10頁），原法院依相對人聲請狀所
    示，於裁定列載債務人甲○○○○○○○○○，固有未合，
    然此無非債務人稱謂有誤而已，相對人假扣押之對象既始終
    為公道伯家具行，即無當事人不適格之問題，況相對人就上
    開誤載，已於本院更正為債務人公道伯家具行、法定代理人
    王水受（本院卷第19頁背面）。是抗告人指摘原裁定不當，
    求予廢棄，為無理由，應予駁回。
三、據上論結，本件抗告為無理由，爰裁定如主文。
中    華    民    國    97    年    11    月    21    日
                    民事第十二庭
                        審判長法  官  陳駿璧
                              法  官  王麗莉
                              法  官  連士綱
正本係照原本作成。
不得再抗告。
中    華    民    國    97    年    11    月    24    日
                              書記官  詹麗珠


司法院資訊處製作；財團法人民間司法改革基金會備份。
